臺灣板橋地方法院刑事判決　　　　　　　　　　　　九十一年度交易字第一七一號
　　公　訴　人　臺灣板橋地方法院檢察署檢察官
　　被　　　告　甲○○
右列被告因妨害公務等案件，經檢察官提起公訴（九十年度偵字第一九二六六號），
本院判決如左：
    主  文
甲○○服用酒類，不能安全駕駛動力交通工具而駕駛，處拘役參拾日，如易科罰金，
以參佰元折算壹日。又對於公務員依法執行職務時，施強暴，處有期徒刑參月，如易
科罰金，以參佰元折算壹日。
    事  實
一、甲○○前因懲治盜匪條例、搶奪及恐嚇等案件，經臺灣高等法院以八十五年度上
    訴字第二九○三號分別判處罪刑並定應執行刑為六年六月確定，於民國九十年十
    二月六日因縮刑假釋期滿執行完畢（不構成累犯）。其於九十年十一月十三日，
    在位於臺北縣三重市○○○路一四五巷三弄六號五樓住處飲酒後，明知自己已無
    法安全駕駛動力交通工具，竟仍於同日三時五十分前某時，騎乘車牌號碼為ＨＷ
    六—五五九號重型機車，自上開住處往同市○○路方向行駛。同日三時五十分許
    ，行至同市○○路○段八十八號臺北縣三重分局厚德派出所（下稱為厚德派出所
    ）前停車並進入該派出所。當時在場員警乙○○及丙○○查覺甲○○神情有異，
    乙○○乃至派出所外查看甲○○所騎機車之車號，因見該機車踏板上置放以報紙
    包裏之刀械乙把（嗣經鑑定非屬槍砲彈藥刀械管制條例所定之刀械，經檢察官另
    為不起訴處分），乙○○為查明該刀械是否屬違禁物而執行犯罪偵查職務，乃蹲
    下欲行檢視，甲○○明知乙○○係依法執行職務之公務員，竟為搶回該刀械，而
    突自後方撲向乙○○，乙○○乃以右手緊抓刀械，以左手阻擋甲○○，甲○○用
    力拉扯乙○○之制服，以此方式施以強暴，致乙○○之制服因而遭其撕毀（毀損
    部分未據告訴）。嗣在派出所內值班之警員丙○○聽聞乙○○之喊叫聲，乃前來
    與乙○○共同制服甲○○，經測得甲○○呼氣後酒精濃度為每公升一點零九毫克
    。
二、案經臺北縣政府警察局三重分局報告臺灣板橋地方法院檢察署檢察官偵查起訴。
    理  由
一、公共危險部分：
        右揭被告致不能安全駕駛動力交通工具而仍為駕車之犯罪實實，業據被告自
    白不諱在卷，並有酒精測試結果報告單、汽機車駕駛人酒後生理協調平衡檢測紀
    錄表、測試觀察紀錄表各乙紙在卷可資佐證，堪認其前開自白應與事實相符。被
    告經酒精濃度測試，其口腔呼氣所含酒精濃度高達每公升一點零九毫克，遠高於
    法定標準值零點二五毫克。且依卷附汽機車駕駛人酒後生理協調平衡檢測紀錄表
    所載，其各項生理協調平衡檢測均不合格；再依測試觀察紀錄表所示，被告當時
    進行直線測試及平衡動作時，有腳步不穩及手腳部擅抖之情形，劃定直線無法正
    常行走，意識模糊，注意力無法集中。是依上述被告當時呼氣酒精濃度、生理協
    調平衡檢測結果及觀察紀錄，參酌被告亦自承當時確已有醉意，想到派出所休息
    等語（參本院九十一年五月十日訊問筆錄），足證其酒後已達不能安全駕駛動力
    交通工具之程度。是以此部分事證明確，被告犯行堪予認定。
二、妨礙公務部分：
  (一)訊之被告矢口否認有何妨礙公務犯行，辯稱當時伊一騎車到派出所前，警員見其
    有酒意，車上又有一包東西，一言不發便出拳毆打伊，隨即被帶入派出所，乙○○之制服可能係伊被抓時因掙扎而抓破，然並未與警員拉扯云云。經查：
    1.被告於九十年十一月十三日三時五十分許，酒後騎乘車牌號碼為ＨＷ六—五五
      九號重型機車，至臺北縣三重市○○路○段八十八厚德派出所前停車並進入該
      派出所，當時在場員警乙○○及丙○○查覺甲○○神情有異，乙○○乃至派出
      所外查看甲○○所騎機車之車號，因見該機車踏板上置放以報紙包裏之刀械乙
      把，為查明該刀械是否屬違禁物而執行犯罪偵查職務，乃蹲下欲行檢視，被告
      為搶回該刀械而突自後方撲向乙○○，乙○○乃以右手緊抓刀械，以左手阻擋
      甲○○，甲○○乃用力拉扯乙○○之制服，致乙○○之制服因而遭其撕毀，嗣
      在派出所內值班之警員丙○○聽聞乙○○之喊叫聲，乃前來與乙○○共同制服
      甲○○等情，業據證人乙○○證述綦詳，並有乙○○之警員制服撕毀相片四紙
      在卷可稽。
    2.被告雖以前開情詞置辯，然證人即當時亦在場擔任值班工作之警員丙○○到庭
      結證陳稱：「當時我是值班警員，被告由外面進來，我問他有什麼事，他用臺
      語說我要找你們裡面最大尾的，他講了兩次我要找你們裡面最大尾的，但沒有
      說要做什麼，我聞道他身上有酒味，就問他如何來的，乙○○在旁邊，說他剛
      才有看到他是騎機車過來的，我就跟他要證件，他沒有答話，乙○○就說要去
      看他的車牌號碼，被告也跟出去，後來我聽到我同事說這是什麼、幹什麼等喊
      叫聲，我就出去看，我看到，被告用兩手拉住乙○○，乙○○右手拿著壹把用
      報紙包起來的東西，被告要搶他的東西，乙○○用左手擋住他，我就過去與乙○○一起把他制伏。然後把他帶回派出所，打開報紙看，發現裡面是壹把刀，
      而且乙○○的制伏也被他撕破，我們就依法移送。」等語（參本院九十一年五
      月三十一日訊問筆錄），核與證人乙○○之證述相符。又被告雖表示當時派出
      所門口應有攝影，請求調閱錄影帶調查，然當時厚德派出所門口監視設備因已
      故障多時而未錄影，此經證人乙○○、丙○○均證述一致在卷，而三重分局亦
      函覆表示厚德派出所於本案發生時並未錄影拍攝，僅有案發後拍攝辦公廳舍及
      員警制服損壞相片，此有該所九十一年六月五日重警刑字第○九一○○一七一
      八九號函附卷可參，是本院無從為此項調查。而證人乙○○、丙○○與被告素
      不相識，並無故怨，衡情其二人當無在結證後甘冒偽證刑責之風險故為不實之
      指述，是以本院認應以證人之證述較為可採，被告所為置辯諒屬圖卸之詞，實
      無足採信。
    3.按警察任務為依法維持公共秩序，保護社會安全，及防止一切危害，促進人民
      福利，警察法第二條著有明文，而其為履行法定任務而為一切必要之行為，均
      不失為其依法令執行公務之內容，自屬執行其維持公共秩序之法定任務所必要
      ，係依法執行職務。查本件證人乙○○係厚德派出所警員，為依法執行公務之
      公務員，當時見被告機車上有以報紙包裏之刀械乙支，雖其後經送定結果非屬
      槍砲彈藥刀械管制條例所定之刀械，有臺北縣政府警察局九十一年二月十八日
      北警保字第○九一○○五六六六五號函可參，然證人乙○○於案發時乍見該刀
      械，基於警察偵查犯罪、維護治安之職責自應查明是否屬槍砲彈藥刀械管制條
      例所定之刀械而為違禁物，是其在案發當時係執行職務之中。而被告於著警員
      制服之乙○○執行職務之際，為奪回刀械而撲向乙○○並用力拉扯其制服而撕
      毀，係屬不法腕力之施加，足認為其對於依法執行上開職務之公務員施強暴。
    4.綜上所述，本件關於妨害公務部分亦事證明確，被告此部分犯行亦堪認定。
三、核被告所為，係犯刑法第一百八十五條之三服用酒類不能安全駕駛動力交通工具
    而駕駛之公共危險罪，及刑法第一百三十五條第一項之對於公務員依法執行職務
    時施強暴罪。爰審酌被告前因懲治盜匪條例、搶奪及恐嚇等案件，經臺灣高等法
    院以八十五年度上訴字第二九○三號分別判處罪刑並定應執行刑為六年六月確定
    ，於九十年十二月六日因縮刑假釋期滿執行完畢，有臺灣高等法院檢察署刑案紀
    錄簡覆表在卷可稽，雖不構成累犯，然已足見素行非佳，及其本件犯罪之動機、
    使用之方式、造成之危害及犯罪後之態度等一切情狀，就其所犯公共危險罪及妨
    害公務罪分別量處如主文所示之刑，並定其易科罰金之標準，以示儆懲。
據上論斷，應依刑事訴訟法第二百九十九條第一項前段、刑法第一百八十五條之三、
第一百三十五條第一項、第四十一條第一項前段、罰金罰鍰提高標準條例第一條前段
、第二條，判決如主文。
中      華      民      國      九十一      年      七      月    五    日
                                  臺灣板橋地方法院刑事第二庭
                                          法  官  楊  博  欽
右正本證明與原本無異。
如不服本判決，應於判決送達後十日內，向本院提出上訴狀。
                                          書記官  潘  文  賢
中      華      民      國      九十一      年      七      月    五    日
附錄本案論罪科刑法條全文刑法第一百八十五條之三：
  服用毒品、麻醉藥品、酒類或其他相類之物，不能安全駕駛動力交通工具而駕駛者
  ，處一年以下有期徒刑、拘役或三萬元以下罰金。
中華民國刑法第一百三十五條
  對於公務員依法執行職務時，施強暴脅迫者，處三年以下有期徒刑、拘役或三百元
  以下罰金。
  意圖使公務員執行一定之職務或妨害其依法執行一定之職務或使公務員辭職，而施
  強暴脅迫者，亦同。
  犯前二項之罪，因而致公務員於死者，處無期徒刑或七年以上有期徒刑；致重傷者
  ，處三年以上、十年以下有期徒刑。
